【裁判字號】    95,訴,330
【裁判日期】    950814
【裁判案由】    毒品危害防制條例
【裁判全文】
臺灣高雄地方法院刑事判決               95年度訴字第330號
公  訴  人  臺灣高雄地方法院檢察署檢察官
被      告  甲○○
指定辯護人  李靜怡律師
被      告  戊○○
選任辯護人  劉新安律師
上列被告等因違反毒品危害防制條例案件，經檢察官提起公訴（
94年度偵字第2886號），本院判決如下：
    主  文
甲○○、戊○○共同連續販賣第一級毒品，甲○○處有期徒刑拾
肆年，戊○○處有期徒刑拾年陸月。
扣案之第一級毒品海洛因（合計驗後淨重零點壹陸公克）沒收銷
燬之；上開毒品包裝袋貳只（空包裝總重零點陸壹公克）均沒收
，因販賣第一級毒品海洛因所得之財物新台幣仟元均沒收，其
中未扣案之新台幣貳仟元部分，如全部或一部不能沒收時，以財
產抵償之。
甲○○被訴販賣第二級毒品部分無罪。
    事  實
一、甲○○與戊○○均明知海洛因係毒品危害防制條例第2 條第
    2 項第1 款所列之第一級毒品，不得販賣或持有，竟基於販
    賣第一級毒品海洛因之概括犯意聯絡，2 人均明知戊○○之
    友人丙○○欲購買海洛因，即由甲○○提供海洛因，戊○○
    交付海洛因並收取價金，販毒所得供2 人共同花用之方式，
    連續於：(一)民國94年11月中旬某日，在高雄縣鳳山市○○街
    31號「寶貝熊娛樂世界」，由甲○○提供海洛因1 包予丁○○，再由戊○○以新台幣（下同）1,000 元之代價販售海洛
    因1 包予丙○○，並向丙○○收取1,000 元；(二)於94年12月
    初某日，亦由甲○○提供海洛因1 包，由戊○○以1,000 元
    代價販售予丙○○，甲○○每次自戊○○取得前開款項後，
    均將販毒所得換取代幣供其與戊○○玩樂殆盡；(三)復於94年
    12 月12 日12時許，丙○○以其手機門號0000000000號與戊○○使用之手機門號0000000000號電話聯絡表示欲購買海洛
    因事宜後，隨於同日下午13時30分許，依約前往高雄市苓雅
    區○○○路95號「華納別館」705 室，丙○○到達後，即將
    1,00 0元交予戊○○，戊○○則示意丙○○取走甲○○所有
    放置在床上鐵盒內之海洛因1 包，甲○○則收取販毒所得1,
    0 00元，丙○○並在場施用第一級毒品海洛因。嗣為警於同
    日14時55分許，在「華納別館」臨檢查獲，並在「華納別館
    」外防火巷中扣得甲○○所有，由戊○○丟棄之白色鐵盒1
    個【內有第一級毒品海洛因（合計驗後淨重0.16公克）、上
    開毒品包裝袋2 只（空包裝總重0.61公克），以及與本案無
    關之14包粉末、吸食器、電子磅秤各1 個】，並自甲○○身
    上查扣販毒所得1,000 元。
二、案經高雄市政府警察局苓雅分局報請臺灣高雄地方法院檢察
    署檢察官偵查起訴。
    理  由
壹、程序部分：
一、共同被告戊○○、證人丙○○於警詢之證述無證據能力，共
    同被告甲○○於警詢之證詞有證據能力：
    (一)按被告以外之人於審判外之言詞或書面陳述，除法律有規
      定者外，不得作為證據；又按被告以外之人（包括證人、
      鑑定人、告訴人、被害人及共同被告等）於檢察事務官、
      司法警察官或司法警察調查中所為之陳述，與審判中不符
      時，其先前之陳述具有較可信之特別情況，且為證明犯罪
      事實存否所必要者，得為證據，刑事訴訟法第159 條第1
      項、第159 條之2 分別定有明文。
    (二)共同被告戊○○於司法警察調查中所為有關本案其他被告
      甲○○之證述，以及證人丙○○於警詢有關被告甲○○涉
      案部分之陳述，均為審判外之陳述，屬於傳聞證據，而其
      等於警詢之陳述與審判中之陳述大致相符，被告甲○○及
      其辯護人於審判程序時均不同意上開共同被告、證人丙○○於司法警察調查中所為之陳述作為證據，揆諸前揭規定
      ，自不得為證據，應認無證據能力。
    (三)共同被告甲○○於司法警察調查中所為有關本案其他被告
      戊○○之證述，均為審判外之陳述，屬於傳聞證據，而其
      等於警詢之陳述與審判中之陳述大致相符，雖不符合刑事
      訴訟法第159 條之2 之情形，然被告戊○○及其辯護人未
      於本院言詞辯論終結前聲明異議，依刑事訴訟法第159 條
      之5第2項規定，視為同意採為證據，本院審酌其於警詢之
      證述，乃係基於親身見聞之陳述，作成過程並無不適當之
      情形，復對於戊○○接洽販賣毒品之待證事實，具相當關
      聯性，依刑事訴訟法第159 條之5 第2 項規定，應有證據
      能力。
二、證人乙○○於警詢之證詞無證據能力：
    (一)查現行刑事訴訟法採行直接審理原則及言詞審理原則，並
      保障被告之反對詰問權，明定被告以外之人於審判外之言
      詞或書面陳述，除法律有規定者外，原則上不得作為證據
      。另為兼顧現實需要及真實之發現，乃本於例外從嚴之立
      場，許於具備必要性及可信性之特別情況下，例外地承認
      其有證據能力。刑事訴訟法第159 條之3 規定：「被告以
      外之人於審判中有下列情形之一，其於檢察事務官、司法
      警察官或司法警察調查中所為之陳述，經證明具有可信之
      特別情況，且為證明犯罪事實之存否所必要者，得為證據
      ：一、死亡者。二、身心障礙致記憶喪失或無法陳述者。
      三、滯留國外或所在不明而無法傳喚或傳喚不到者。四、
      到庭後無正當理由拒絕陳述者。」其立法理由在於考量審
      判程序中，一旦發生事實上無從為直接審理之原因，如一
      概否定該陳述之證據適格，不免違背實體真實發現之訴訟
      目的，為補救採納傳聞法則，實務上所可能發生蒐證困難
      之問題，始例外地承認該審判外之陳述，得採為證據。是
      該法條第3 款規定「滯留國外或所在不明『而』無法傳喚
      或傳喚不到者」，稽其前後文義及立法意旨，所謂「傳喚
      不到」，顯係指「滯留國外或所在不明而傳喚不到」而言
      ，亦即以「滯留國外或所在不明」為其前提，倘無滯留國
      外或所在不明之情形，只是單純傳喚不到，自無該條款之
      適用。況現行刑事訴訟法採交互詰問制度，以期透過詰問
      程序之運作，辯明供述證據之真偽，使真實呈現。被告得
      於審判程序中詰問證人，不僅為憲法第16條保障人民訴訟
      權所衍生之權利之一，且屬憲法第8 條第2 項正當法律程
      序所保障之權利。若被告以外之人在審判程序中，並未發
      生事實上無從為直接審理之原因，僅因單純傳喚不到，即
      認有該條款之適用，無異於剝奪被告對其詰問之機會，不
      僅妨害被告訴訟防禦權之行使，亦有礙於真實之發現，當
      非立法之本意（見最高法院93年度台上字第5351號判決要
      旨參照）。
    (二)證人乙○○於警詢之陳述，為審判外之陳述，屬於傳聞證
      據，被告甲○○及其辯護人於審判程序時均不同意作為本
      案之證據，雖由檢察官聲請傳喚到庭作證，經本院依其戶
      籍地傳喚，並請警方拘提，然證人丙○○已遷移他處並未
      接獲傳票，亦未到庭，有該傳票回證、高雄縣政府警察局
      鳳山分局回函可佐（見本院卷第113 頁、第190 頁），然
      其係住所遷移，並非行方不明，要與刑事訴訟法第159 條
      之3 第3 款之傳聞法則之例外情形有別，應認無證據能力
      。
三、共同被告於偵查中所為有關其他被告之證詞，以及證人丙○○於偵查中之證詞均有證據能力：
    (一)按被告以外之人於偵查中向檢察官所為陳述，除顯有不可
      信之情況者外，得為證據，刑事訴訟法第159 條之1 第2
      項定有明文。
    (二)證人即同案被告於偵查中向檢察官所為毒品提供交易情形
      之陳述，以及證人丙○○向檢察官所為購買毒品之陳述，
      均依法於檢察官訊問前具結，可擔保其係據實陳述，而被
      告及其辯護人對於上開證人未曾主張向檢察官所為之陳述
      ，有非出於真意或有何違法取供之情形，本院亦查無檢察
      官有以不正方法取證之情事，足認同案被告及丙○○於偵
      查中向檢察官所為之陳述，並無任何顯有不可信之情況，
      應具有證據能力，得為本案之證據。
四、除以上情形以外，被告及檢察官於法院調查證據時，均知本
    院卷內證據資料有第159條第1項不得為證據之情形，且經本
    院審理時予以提示或告以要旨，各經其等表示意見，而未於
    言詞辯論終結前聲明異議，本院審酌上開證據作成時之情況
    ，並無何違法取證之不適當情形，以之作為證據使用係屬適
    當，依刑事訴訟法第159 條之5 第2 項規定，應視為同意而
    有證據能力。
貳、實體部分：
甲、有罪部分：
一、訊據被告等固坦承有於上開時地丙○○3 次透過被告戊○○
    以1,000 元代價取得被告甲○○所提供之海洛因之事實，但
    均否認有何販賣第一級毒品之犯行，被告甲○○辯稱：伊以
    1,000 元買進海洛因，因被告戊○○說朋友要吃毒品，伊同
    樣以1000元之價格提供，並無賺取差價云云。被告戊○○則
    辯稱：因為丙○○有毒癮想吃毒品，伊才幫他向被告甲○○
    要毒品，並無與被告甲○○共同販賣毒品云云。
二、經查：
    (一)丙○○在工作地點即「寶貝熊娛樂世界」結識被告戊○○
      ，經詢問被告戊○○知悉有友人可取得海洛因，即於94年
      11月中旬某日、同年12月初某日，各由被告甲○○提供海
      洛因1 包予戊○○，再由戊○○每次以1,000 元之代價販
      售海洛因1 包予丙○○，並向丙○○收取1,000 元，甲○○每次自戊○○取得前開款項後，均將販毒所得換取代幣
      供其與戊○○玩樂殆盡之事實，經被告甲○○、戊○○於
      警詢陳稱提供海洛因之方式、價格等情明確，被告戊○○
      亦於偵查中證稱被告甲○○販賣海洛因之情形（見偵卷第
      44頁），並經證人丙○○於偵查及本院審理時證述明確（
      見偵卷第26頁至第27頁、本院卷第142 頁至第152 頁），
      則丙○○欲購買海洛因，即自被告戊○○得知可取得海洛
      因，並確實以每次1000元之價格購得毒品，而所交付之現
      金均由提供毒品之被告甲○○共同與戊○○花用殆盡之事
      實，應可認定。
    (二)又被告戊○○並告知丙○○若日後欲購買毒品，可撥打其
      使用之0000000000號行動電話即可聯繫交易事宜，丙○○
      確於94年12月12日12時許，以其手機門號0000000000號與
      戊○○使用之手機門號0000000000號電話聯絡表示欲購買
      1,000 元之海洛因後，隨於同日下午13時30分許，依約前
      往高雄市苓雅區○○○路95號「華納別館」705 室，將1,
      0 00元交予被告戊○○，被告戊○○則示意丙○○取走甲○○所有放置在床上鐵盒內之海洛因1 包，由被告甲○○
      收取販毒所得1000元之事實，經被告戊○○陳稱於卷，而
      被告甲○○提供海洛因1 包並收取1,000 元之事實，亦經
      共同被告戊○○於偵查中證述明確，核與證人丙○○於偵
      查及本院審理時證述一致，並有0000000000號行動電話之
      雙向通聯紀錄附卷可考（見偵卷第62頁、第63頁），及海
      洛因2 包扣案可資佐證；參以證人丙○○與被告2 人素無
      恩怨，亦經被告等所是認，要無設詞誣陷被告之理，及其
      迭經偵審之訊問，所證述被告販賣海洛因之時間、金額、
      方式等具體內容均相符，又於華納別館購得毒品並施用後
      ，經警方當場採集尿液送驗，確有海洛因之代謝物嗎啡陽
      性反應，有濫用藥物尿液檢驗報告乙份可考（見本院卷第
      94頁），堪認其上開所言向被告購得海洛因之證詞應屬實
      在。再者，於「華納別館」經警查扣之粉末2 包，經法務
      部調查局鑑定結果，確含第一級毒品海洛因成分（合計驗
      後淨重0.16公克，空包裝總重0.61公克），有該局95年3
      月21日調科壹字第22002 246 號鑑定通知書乙份可參（見
      本院卷第87頁）。前述被告戊○○與丙○○聯繫毒品交易
      事宜，由被告甲○○提供毒品，丙○○以1,000 元購得海
      洛因並交付價金之事實，亦可採認。
    (三)被告戊○○雖以伊僅是介紹丙○○購買毒品，並無參與販
      賣等語。然查：被告戊○○與丙○○接洽毒品交易事宜（
      包括約定交易地點等），並將販毒所得交予被告甲○○，
      且將海洛因親自交付予丙○○，被告甲○○亦將販毒所得
      提供予被告戊○○共同花用（指換取代幣玩樂部分），其
      顯已參與販毒交易之過程，要與單純介紹並未經手毒品或
      價金之情形有別。
    (四)被告甲○○另辯稱買進毒品之價格與出售之價格均為1,00
      0 元，並無賺取價差等語。惟按：海洛因毒品害人匪淺，
      政府懸為禁令，禁止非法施用買賣，若非有利可圖，當無
      甘冒重典而販賣之理，且販賣毒品係屬違法行為，非可公
      然為之，每次買賣之價量，亦隨時依雙方關係之深淺、當
      時之資力、需求程度及對行情之認知等因素，機動地調整
      ，販賣之利得，除經坦承犯行，或價量俱臻明確外，委難
      查得實情。即使未經查得實際販賣之利得，但除非別有事
      證，足認係按同一價量委買或轉售，確未牟利外，尚難執
      此遽認非法販賣之證據有所未足，而諉無營利之意思，或
      阻卻販賣犯行之追訴（最高法院87年台上字第3164號判決
      參照）。本案被告甲○○與證人丙○○不相識，被告丁○○亦僅與案發前與丙○○結識1 至2 月，均經被告坦稱於
      卷，其等與丙○○既非至親，亦不熟識，苟無利得，被告
      當無甘冒被查緝法辦重刑之危險，平白無端販毒予他人之
      理，是被告販入毒品價格必較售出價格低廉，而有從中賺
      取差價牟利之意圖及事實甚明。
    (五)綜上所述，足認被告所辯，係事後卸責之詞，不足採信。
      本件事證已臻明確，被告犯行堪以認定，應依法論科。
三、論罪部分：
    (一)核被告等所為，係犯毒品危害防制條例第4條第1項之販賣
      第一級毒品罪。經查：
      1.查本件被告所犯上開毒品危害防制條例第4 條第1 項規
        定，法定刑中得併科罰金刑，而被告行為後，94年2 月
        2 日修正公布之刑法業於95年7 月1 日施行，其中刑法
        第33條第5 款有關罰金刑部分已有修正，依修正前之規
        定：「罰金：（銀元）1 元以上」，並應依罰金罰鍰提
        高標準條例第1 條規定，就其原定數額得提高為2 倍至
        10倍，但法律已依一定比率規定罰金或罰鍰之數額或倍
        數者，依其規定。然修正後之刑法第33條第5 款則規定
        ：「罰金：新臺幣1,000 元以上，以百元計算之」，而
        95年6 月14日修正公布之刑法施行法第1-1 條第2 項規
        定：「94年1 月7 日刑法修正時，刑法分則編未修正之
        條文定有罰金者，自94年1 月7 日刑法修正施行後，就
        其所定數額提高為30倍，但72年6 月26日至94年1 月7
        日新增或修正之條文，就其所定數額提高為3 倍」，比
        較修正前後之罰金刑輕重，該罰金刑之最低刑度於修法
        後已有加重，故以行為時之規定有利於被告。
      2.查被告行為後，94年1 月7 日修正公布之刑法，自95年
        7 月1 日施行，修正後之刑法刪除第56條關於連續犯之
        規定，此刪除雖非犯罪構成要件之變更，但顯已影響行
        為人刑罰之法律效果，自屬法律有變更，比較新、舊法
        結果，以被告之行為時法律即舊法論以連續犯較為有利
        。
      3.本件被告於犯罪時之刑法第64條第2 項、第65條第2 項
        有關死刑或無期徒刑減輕之規定分別為：「死刑減輕者
        ，為無期徒刑，或為15年以下12年以上有期徒刑」、「
        無期徒刑減輕者，為7 年以上有期徒刑」，而95年7 月
        1 日修正公布施行之刑法前開規定則為：「死刑減輕者
        ，為無期徒刑」、「無期徒刑減輕者，為20年以下15年
        以上有期徒刑」，比較修正前後之規定，以修正前之規
        定對被告較為有利。
      4.綜合上述各條文修正前、後之比較，依修正後刑法第2
        條第1 項前段、後段規定之「從舊、從輕」原則，自應
        適用被告行為時之法律，即修正前刑法之相關規定，予
        以論處。
    (二)被告2 人就上開犯行，有犯意聯絡及行為分擔，為共同正
      犯。其等持有第一級毒品的低度行為各為販賣第一級毒品
      之高度行為吸收，均不另論罪。又被告3 次販賣第一級毒
      品之犯行，時間緊接，犯罪構成要件相同，顯係基於概括
      犯意為之，應依修正前刑法第56條連續犯規定，論以一罪
      ，惟因販賣第一級毒品法定刑為死刑、無期徒刑部分，依
      法不得加重，故僅就罰金刑部分，依連續犯之規定加重其
      刑。
    (三)另查被告二人意圖牟利，竟販賣第一級毒品海洛因，對於
      社會之危害固屬非微，唯渠等前後販賣三次毒品所得合計
      僅3,000 元，獲利非鉅，此與坊間販賣毒品之大、中盤商
      等毒梟未可等比，惡性尚非甚重，若處以本罪之法定最輕
      刑之無期徒刑，依社會一般觀念不無情輕法重之虞，是被
      告二人上開所為客觀上足以引起一般同情，衡情堪可憫恕
      ，茲依刑法第59條之規定減輕其刑，使輕重得宜，罰當其
      罪，俾符罪刑相當原則，故依修正前刑法第64條第2 項、
      第65條第2 項規定，死刑減為無期徒刑，或15年以下12年
      以上有期徒刑，無期徒刑減為7 年以上有期徒刑，並均就
      罰金刑部分先加後減之。
四、科刑及沒收部分：
    (一)本院審酌被告2 人均有施用毒品之前科（見卷附前科紀錄
      表），均明知毒品危害人身健康，竟為牟求不法利益而販
      賣第一級毒品，所為不僅助長他人濫用毒品風氣，甚且販
      賣毒品戕害國民健康至鉅，其因而衍生之治安問題更屬層
      出不窮，甚且嚴重至動搖國本，自不宜輕縱，本院幾經審
      酌，認被告犯罪雖有上開次數與販賣所得非多之考量，然
      其犯罪後未能坦認全部犯行及事後仍飾詞狡辯，未見完全
      悔意，又被告甲○○為毒品之提供者，犯罪情節稍重於被
      告戊○○等一切情狀，酌情分別量處如主文所示之刑。
    (二)扣案之海洛因（合計驗後淨重0.16公克），屬第一級毒品
      ，應依毒品危害防制條例第18條第1 項前段宣告沒收銷燬
      ，至於上開毒品經送驗鑑耗部分，業已滅失，就此部分，
      不另為沒收銷燬之諭知。又上開毒品包裝袋2 只（空包裝
      總重0.61公克），用以包裹毒品，防其裸露、潮濕，便於
      攜帶販賣，係供販賣毒品所用之物，應依同條例第19條第
      1 項規定宣告沒收。又被告先後販賣毒品之對價共計3,00
      0 元，雖僅1,000 元扣案，仍均應依毒品危害防制條例第
      19條第1 項諭知沒收，未扣案之2,000 元部分，如全部或
      一部不能沒收時，以財產抵償之。
    (三)至於未扣案之行動電話0000000000號，雖為被告戊○○與
      證人丙○○聯繫購買毒品所用之物，然無證據證明為被告
      戊○○所有，本院不予宣告沒收；至其他扣案之電子磅秤
      、吸食器、注射針筒、皮包等物，均與本案被告販賣海洛
      因之犯行無關，本院亦不併與宣告沒收。
乙、無罪部分：
一、公訴意旨略以：被告甲○○基於販賣第二級毒品甲基安非他
    命之犯意，於94年12月11日22時許，在高雄縣鳳山市○○路
    與澄清路口，以1000元之代價出售甲基安非他命1 包予乙○○。嗣經乙○○於同年月13日主動前往高雄市政府苓雅分局
    成功路派出所自首並供出毒品來源始悉上情。因認被告甲○○涉犯毒品危害防制條例第4 條第2 項之販賣第二級毒品罪
    嫌。
二、按被告未經審判證明有罪確定前，推定其為無罪。犯罪事實
    應依證據認定之，無證據不得認定犯罪事實；不能證明被告
    犯罪者，應諭知無罪之判決，刑事訴訟法第154 條第1 項、
    第2 項、第301 條第1 項定有明文。次按認定不利於被告之
    事實，須依積極證據，苟積極證據不足為不利於被告事實之
    認定時，即應為有利於被告之認定，更不必有何有利之證據
    ；且被告否認犯罪所持之辯解縱屬不能成立，仍非有積極證
    據足以證明其犯罪行為，不能遽為有罪之認定；而認定犯罪
    事實所憑之證據，雖不以直接證據為限，間接證據亦包括在
    內，然而無論直接或間接證據，其為訴訟上之證明，須於通
    常一般之人均不致有所懷疑，而得確信其為真實程度者，始
    得據為有罪之認定，倘其證明尚未達此一程度，而有合理懷
    疑存在時，事實審法院復就其心證上理由予以闡述，敘明其
    如何無從為有罪之確信，因而為無罪之判決，尚不得任意指
    為違法，此分別有最高法院30年上字第816 號判例、30年上
    字第1831號判例、76年台上字第4986號判例可資參照。
三、公訴人認被告甲○○涉有毒品危害防制條例第2 項之販賣第
    二級毒品罪嫌，無非係以：(一)證人乙○○於警局之證詞；(二)
    證人乙○○之濫用藥物尿液檢驗報告；(三)被告甲○○000000
    0000號雙向通聯記錄；(四)扣案之甲基安非他命等證據資料，
    為其論據。
四、訊據被告甲○○堅詞否認有上開販賣第二級毒品予乙○○之
    事實，辯稱：扣案之安非他命是自己要施用的云云。經查：
    (一)證人乙○○於警詢之證詞，經本院認定無證據能力，業如
      前述，自不得採為本案之證據資料；而證人乙○○雖經警
      採集尿液檢驗結果，確有甲基安非他命陽性反應（見本院
      卷第121 頁），然此僅能證明其有施用甲基安非他命之情
      形，非能佐證毒品係向被告甲○○購買之事實。再者，被
      告甲○○雖有於94年12月11日確以0000000000號行動電話
      與證人乙○○持有之行動電話0000000000號聯繫，有雙向
      通聯記錄乙份可考（見卷附公文袋），然不能證明其等談
      話內容係接洽交易毒品等事宜，非能採為被告甲○○不利
      之證據。
    (二)再者，被告甲○○於查扣毒品之際，確有施用第二級毒品
      甲基安非他命，有其驗尿報告可佐（見本院卷第94頁），
      則扣案之晶體13包（毛重10.9公克），被告甲○○雖自承
      為甲基安非他命，然數量非鉅，被告甲○○亦為施用毒品
      之人，上述扣案物品自不足以證明被告甲○○有販賣甲基
      安非他命之事實。
五、綜上所述，扣案第二級毒品為被告甲○○所有之物，該毒品
    為被告以施用為目的購買，而毒品數量非多，其所辯是供自
    己施用等情，尚合於經驗法則，且本件並無查獲其他購買者
    ，上開通聯紀錄、證人乙○○之驗尿報告均無法證明被告有
    販賣第二級毒品之事實，公訴人所舉事證顯不足排除合理性
    之懷疑，而達於通常一般人均不至於有所懷疑，堪予確信其
    已臻真實之程度，揆諸前揭規定及說明，當無從據以為被告
    甲○○有罪之認定。此外復查無其他積極事證足資認定被告
    甲○○確有被訴之販賣第二級毒品犯行，被告甲○○被訴販
    賣第二級毒品罪自屬不能證明，應為無罪之諭知。
據上論斷，應依刑事訴訟法第299 條第1 項前段、第301 條第1
項，毒品危害防制條例第4 條第1 項、第18條第1 項前段、第19
條第1 項，刑法第11條、第2 條第1 項前段、第28條、修正前第
56條、第59條，判決如主文。
中    華    民    國    95    年    8     月    14    日
                  刑事第六庭    審判長法  官  黃建榮
                                      法  官  林柏壽
                                      法  官  楊佩蓉
上正本證明與原本無異
如不服本判決，應於判決送達後10日內，向本院提出上訴狀。
中    華    民    國    95    年    8     月    14    日
                                      書記官  黃國忠
附錄本案論罪科刑法條全文：
毒品危害防制條例第4 條第1 項
製造、運輸、販賣第一級毒品者，處死刑或無期徒刑；處無期徒
刑者，得併科新臺幣1千萬元以下罰金。


司法院資訊處製作；財團法人民間司法改革基金會備份。
